【裁判字號】    99,交聲,3388
【裁判日期】    990914
【裁判案由】    聲明異議
【裁判全文】
臺灣臺中地方法院交通事件裁定        99年度交聲字第3388號
原處分機關  交通部公路總局臺中區監理所臺中市監理站
受處分人    甲○○
上列受處分人因違反道路交通管理處罰條例案件，對於交通部公
路總局臺中區監理所臺中市監理站民國九十七年六月六日所為之
處分（裁監稽違字第裁六一－Ｇ七０Ｂ０四二一八號裁決書）及
九十七年六月十二日所為之處分（裁監稽違字第裁六一－Ｇ七Ｂ
Ａ三五三０三號裁決書），聲明異議，本院裁定如下：
    主  文
異議均駁回。
    理  由
一、原處分機關交通部公路總局臺中區監理所係以：受處分人甲
    ○○名下所有之車牌號碼ＯＢＭ－二五七號重機車分別於：
    （一）民國九十六年十月二十七日，在臺中市○○路○段，
    因「汽車駕駛人行車速度，超過規定之最高時速二十公里以
    上四十公里以下」之違規，經臺中市警察局交通隊直屬分隊
    依違反道路交通管理處罰條例第四十條逕行舉發。（二）九
    十六年十一月七日，在臺中市○○路，因「在禁止臨時停車
    處所停車」之違規，經臺中市警察局依違反道路交通管理處
    罰條例第五十六條第一項第一款逕行舉發。受處分人均未於
    期限內到案，原處分機關遂分別於九十七年六月六日就前揭
    違規事實（一）部分，以裁監稽違字第裁六一－Ｇ七０Ｂ０
    四二一八號裁決書裁處罰鍰新臺幣（下同）二千元；於九十
    七年六月十二日就前揭違規事實（二）部分，以裁監稽違字
    第裁六一－Ｇ七ＢＡ三五三０三號裁決書裁處罰鍰一千二百
    元。原處分機關均依受處分人之戶籍地址「臺中市○○區○
    ○路一五七巷十弄六號」寄發前揭二份裁決書：裁監稽違字
    第裁六一－Ｇ七０Ｂ０四二一八號裁決書於九十七年六月十
    日在臺中逢甲郵局以寄存送達方式完成送達程序；裁監稽違
    字第裁六一－Ｇ七ＢＡ三五三０三號裁決書亦於九十七年六
    月十七日在臺中逢甲郵局以寄存送達方式完成送達程序。
二、受處分人即異議人甲○○聲明異議意旨略以：機車已久未行
    駛，也無去過罰單內所罰之地點，超速與違停罰單也無寄發
    至臺中市○○區○○路一五七巷十弄六號家中等語。
三、按受處分人，不服道路交通管理處罰條例第八條所定主管機
    關所為之處罰，得於接到裁決書之翌日起二十日內，向管轄
    地方法院聲明異議；依道路交通管理處罰條例第八十七條規
    定向管轄法院聲明異議之期間，自裁決送達之翌日起算，並
    得依法扣除在途期間及聲請回復原狀；又交通法庭認聲明異
    議不合法律上之程式或其異議權已經喪失，且無從補正者，
    應以裁定駁回之，道路交通管理處罰條例第八十七條第一項
    及道路交通案件處理辦法第十二條、第十八條分別定有明文
    。復按處理違反道路交通管理事件，有關文書送達之程序，
    依行政程序法之規定。送達，於應受送達人之住居所、事務
    所或營業所為之；於應送達處所不獲會晤應受送達人時，得
    將文書付與有辨別事理能力之同居人、受僱人或應送達處所
    之接收郵件人員；送達，不能依前二條規定為之者，得將文
    書寄存送達地之地方自治或警察機關，並作送達通知書兩份
    ，一份黏貼於應受送達人住居所、事務所、營業所或其就業
    處所門首，另一份交由鄰居轉交或置於該送達處所信箱或其
    他適當位置，以為送達；前項情形，由郵政機關為送達者，
    得將文書寄存於送達地之郵政機關；寄存機關自收受寄存文
    書之日起，應保存三個月。違反道路交通管理事件統一裁罰
    基準及處理細則第五條、行政程序法第七十二條第一項前段
    、第七十三條第一項及第七十四條亦規定甚明。
四、查本件受處分人甲○○於八十九年七月十八日即已將戶籍遷
    入「臺中市○○區○○路一五七巷十弄六號」，迄今並無任
    何變更遷出紀錄，此有戶役政電子閘門個人基本資料查詢結
    果一份在卷可稽，且受處分人於本件聲明異議狀中亦填載上
    址為其住處，足認該址即為受處分人之住所。而原處分機關
    於九十七年六月六日及九十七年六月十二日所為之裁監稽違
    字第裁六一－Ｇ七０Ｂ０四二一八號及裁監稽違字第裁六一
    －Ｇ七ＢＡ三五三０三號裁決書，係均委由郵政機關送達至
    受處分人之前揭戶籍地，因均未獲會晤應受送達人，亦無受
    領文書之同居人、受僱人或接收郵件人員，遂分別於九十七
    年六月十日及九十七年六月十七日將前揭二份裁決書寄存於
    臺中逢甲郵局，並各作送達通知書二份，一份黏貼於上址門
    首，另一份置於該址信箱或其他適當位置，以為送達等情，
    此有交通部公路總局臺中區監理所臺中市○○○○○道路交
    通管理事件裁決書及送達證書影本各二份附卷可憑。則依前
    開行政程序法第七十四條規定，原處分機關上開二份裁決書
    之送達，均屬合法，且該送達自寄存之日即九十七年六月十
    日及九十七年六月十七日已均生合法送達之效力。然受處分
    人竟遲至九十九年八月三十日始具狀聲明異議，亦有卷附聲
    明異議狀交通部公路總局臺中區監理所臺中市監理站收文章
    日期為九十九年八月三十日足參，其異議明顯逾前開二十日
    法定期限，且無從命其補正。從而本案異議均為不合法律上
    之程式，揆諸首揭規定，均應予駁回。
五、據上論斷，應依道路交通管理處罰條例第八十七條第二項、
    道路交通案件處理辦法第十八條，裁定如主文。
中    華    民    國    99    年    9     月    14    日
                  交通法庭  法  官  張清洲
以上正本證明與原本無異。
如不服本裁定應於送達後五日內向本院提出抗告狀。
                            書記官  詹東益
中    華    民    國    99    年    9     月    14    日

司法院資訊處製作；財團法人民間司法改革基金會備份。
